【裁判字號】    89,訴,896
【裁判日期】    890802
【裁判案由】    毒品危害防制條例
【裁判全文】
臺灣臺北地方法院刑事判決                          八十九年度訴字第八九六號
    公  訴  人  臺灣臺北地方法院檢察署檢察官
    被      告  甲○○
右列被告因毒品危害防制條例案件，經檢察官提起公訴（八十九年度偵字第八八六五
號），本院判決如左：
    主  文
甲○○連續轉讓第二級毒品，處有期徒刑玖月。緩刑參年。
扣案大麻壹包（淨重壹拾伍點陸玖公克）沒收並銷燬之。
    事  實
一、甲○○明知大麻係毒品危害防制條例第二條所規定之第二級毒品，不得非法轉讓
    ；竟基於轉讓毒品之概括犯意，連續自民國八十八年九月間某日起至八十九年三
    月間某日止，在台北市區某不詳處所之馬路由乙○○駕駛之車號Ｔ八∣八一七號
    自小客車上，無償轉讓第二級毒品大麻予乙○○施用。嗣於八十九年四月二十九
    日二十一時許，在臺北市○○區○○路一段一四七巷五弄一號三樓為警查獲，並
    扣得甲○○所有之大麻一包（淨重十五點六九公克，經法務部調查局鑑定為十五
    點六九公克，檢察官誤載為十五點六公克）。
二、案經台北市政府警察局中山分局報請臺灣臺北地方法院檢察署檢察官偵查起訴。
    理  由
一、訊據被告雖於本院審理時否認右揭轉讓第二級毒品大麻犯行，辯稱：大麻係伊與
    乙○○合買，故伊將大麻分給乙○○施用云云。然查：右揭事實，業據被告於偵
    查中以及本院調查時供承不諱，且業經證人乙○○於偵查中以及本院調查時證述
    稽詳，此外復有法務部調查局八十九年六月二日（八九）陸（一）000000
    00號鑑定通知書乙紙附卷可證，且有大麻一包（淨重十五點六九公克）扣案可
    資佐證，被告所為上述辯解係卸責之詞，不足採信，本件事證明確，被告之犯行
    堪予認定。
二、按大麻經八十七年五月二十日公布之毒品危害防制條例第二條規定為第二級毒品
    ，該條例於同年月二十二日施行，被告將大麻轉讓予乙○○，核其所為係犯毒品
    危害防制條例第八條第二項轉讓第二級毒品罪。其持有第二級毒品大麻之低度行
    為，為轉讓之高度行為所吸收，不另論罪。其所為犯行，時間緊密，犯意概括，
    所犯構成要件相同，應依連續犯之規定論以一罪並加重其刑。爰審酌被告之素行
    、犯罪動機、目的、手段、且正值青年，竟轉讓大麻，助長社會不良風氣，惟犯
    罪後態度良好，已有悔意等一切情狀，量處如主文所示之刑，以示警惕。末查被
    告未曾受有期徒刑以上刑之宣告，此有臺灣高等法院檢察署刑案紀錄簡覆表在卷
    可稽，其因一時短於思慮觸犯刑章，受此次罪行宣告之教訓後，已足促其警惕，
    應無再犯之虞，本院認其宣告之刑以暫不執行為適當，爰併宣告緩刑三年，以啟
    自新。
三、扣案之大麻一包（淨重十五點六九公克）係違禁物，爰依毒品危害防制條例第十
    八條第一項前段沒收銷燬之。
據上論斷，應依刑事訴訟法第二百九十九條第一項前段，毒品危害防制條例第八條第
二項、第十八條第一項前段，刑法第十一條前段、第五十六條，第七十四條第一款，
判決如主文。
本案經檢察官黃玉垣到庭執行職務。
中      華      民      國      八十九      年   八    月    二       日
                                台灣台北地方法院刑事第三庭
                                    法  官  陳  德  民
右正本證明與原本無異
如不服本判決應於送達後十日內向本院提出上訴狀
                                    書記官  楊  秋  鈴
中     華      民      國       八十九      年          月             日
附錄本案論罪科刑之主要法條：
毒品危害防制條例第八條第二項：
轉讓第二級毒品者，處六月以上五年以下有期徒刑，得併科新臺幣七十萬元以下罰金
。


司法院資訊處製作；財團法人民間司法改革基金會備份。
